【裁判字號】    95,交聲,258
【裁判日期】    950704
【裁判案由】    違反道路交通管理處罰條例聲明異議
【裁判全文】
臺灣桃園地方法院交通事件裁定         95年度交聲字第258號
原處分機關  交通部公路總局新竹區監理所中壢監理站
異  議  人
即受處分人  甲○○
上列受處分人因違反道路交通管理處罰條例案件，對於交通部公
路總局新竹區監理所中壢監理站95年05月12日所為之處分（原處
分案號：壢監裁字第裁53—DB0000000 號），聲明異議，本院裁
定如下：
    主  文
異議駁回。
    理  由
一、原處分意旨略以：受處分人即異議人甲○○於民國95年3 月
    24日10時11分許，駕駛車號KB－6095號自用小客車，在中壢
    市○○路與新生路路口處之消防栓5 公尺內停車，經桃園縣
    政府警察局交通隊警員江永祥發現，當場以拍照方式採證，
    並以異議人違反道路交通管理處罰條例第56條第1 項第3 款
    之規定舉發，嗣異議人於收受舉發通知單送達後，乃於舉發
    通知單所載之應到案日期前（95年3 月29日）向原處分機關
    提出申訴，經原處分機關函請舉發單位調查結果，仍認異議
    人有前開違規行為，原處分機關即依道路交通管理處罰條例
    第56條第1 項第3 款規定裁處異議人罰鍰900 元之事實，有
    桃園縣政府警察局舉發違反道路交通管理事件通知單（桃警
    局交字第DB0000000 號）、交通部公路總局新竹區監理所中
    壢監理站違反道路交通管理事件裁決書暨回執、桃園縣政府
    警察局95年5 月10日桃警交字第0950004448號函各乙份及現
    場採證照片3 幀在卷可稽。
二、異議意旨略以：異議人係將上開車輛停放在消防栓左側旁，
    非消防栓正對方，而該消防栓係設於人行道上，人行道右側
    目前正在興建房子尚無住戶，人行道旁左側之道路並未劃有
    黃、紅線等禁止停車標線，而該消防栓因緊靠工地圍籬，不
    宜察覺，要抬起頭來才看的見，這樣的處罰不公平等語，故
    為此提起本件異議云云。
三、按汽車在交岔路口、公共汽車招呼站10公尺內、消防栓、消
    防車出入口5 公尺內不得臨時停車；在禁止臨時停車處所不
    得停車，道路交通安全規則第111 條第1 項第2 款及第112
    條第1 項第3 款分別定有明文。又汽車駕駛人停車時，有在
    消防栓之前停車之情形者，處新台幣（下同）600 元以上12
    00元以下罰鍰，道路交通管理處罰條例第56條第1 項第3 款
    亦定有明文。
四、經查：異議人於上揭時地停放其所有車輛之事實，業據異議
    人自承在卷，並有採證照片3 幀附卷可稽，自堪認為實在，
    依卷附採證照片觀之，上開車輛停放處所係緊鄰放置消防栓
    之人行道旁，顯有在消防栓5 公尺內停放車輛之事實，至為
    明確，而汽車在消防栓5 公尺內不得臨時停車或停車，為道
    路交通安全規則第111 條第1 項第2 款及第112 條第1 項第
    1 款所明定，已如前述，異議人係考領有自用小客車駕駛執
    照之人，對此規定自難諉為不知，又道路交通安全規則第11
    1 條第1 項第2 款規定「消防栓5 公尺不得臨時停車」與同
    條第3 款規定「設有禁止臨時停車標誌、標線處所不得臨時
    停車」併列，揆諸兩者所規範之條文文義，顯然前者係以法
    律明文禁止停車之方式為規範，本不待主管機關劃設或設置
    標線、標誌為必要，倘在消防栓5 公尺內劃設有禁止臨時停
    車之紅色實線或設置標誌，亦僅具提醒、督促駕駛人注意之
    作用而已，並非以有無設有禁止臨時停車之標線或標誌，作
    為判定該處是否為禁止臨時停車或停車處所之依據，是異議
    人所辯並非可採。異議人另辯稱：該人行道旁右側目前是工
    地，尚無人居住，無失火之危險，且其停放在人行道之左側
    ，並非前方云云，惟道路交通安全規則設立意旨係為預防消
    防救災之目的，不得以個人主觀之判斷而任意不予遵守，否
    則，非但使交通法規形同虛設，一旦遇到緊急狀況勢必影響
    救災之行動，徵以消防栓5 公尺內若有車輛或其他物品堆置
    ，將於火災等會立刻明顯對於第三人之生命、財產造成損害
    之緊急事故發生時，嚴重妨礙救難人員須取用消防栓裡的水
    源來救火的急迫性及時效性，是異議人就此所辯，亦無足採
    。至異議人辯稱：消防栓緊鄰施工圍牆，不易察覺云云，然
    該消防栓係矗立於地面，擦有紅色醒目顏色，而人行道旁之
    圍牆係淺綠色，兩者係對比色，此有現場照片3 幀附卷可稽
    （見本院卷第13頁），而異議人停車時間亦為上午10時許，
    視線良好，並無因視線差而導致混淆之虞，是異議人所辯，
    顯不可採。
五、綜上所述，異議人確於上揭時地在禁止臨時停車之「消防栓
    5 公尺內」違規停車，從而，原處分機關依道路交通管理處
    罰條例第56條第1 項第3 款及違反道路交通管理事件統一裁
    罰基準表之規定，裁處異議人罰鍰900 元，於法並無不合，
    本件異議為無理由，應予駁回。
據上論斷，應依道路交通管理處罰條例第87條第2項，道路交通
案件處理辦法第19條，裁定如主文。
中    華    民    國    95    年    7     月    4    日
                    交通法庭  法  官  張淑華
以上正本證明與原本無異。
如不服本裁定，應於送達後5 日內，向本院提出抗告狀。
                              書記官  郭中明
中    華    民    國    95    年    7     月    4    日


司法院資訊處製作；財團法人民間司法改革基金會備份。
